最高法院刑事判決　　　　　　九十四年度台上字第六一五七號
　　上　訴　人　甲○○
　　　　　　　　　　　　號（另案在台灣宜蘭監獄執行中）
　　選任辯護人　柯士斌律師
上列上訴人因違反毒品危害防制條例案件，不服台灣高等法院中
華民國九十四年七月二十日第二審判決（九十四年度上訴字第六
五七號，起訴案號：台灣宜蘭地方法院檢察署九十三年度偵字第
一五三七、一七五四號），提起上訴，本院判決如下：
    主  文
上訴駁回。
    理  由
按刑事訴訟法第三百七十七條規定：上訴於第三審法院，非以判
決違背法令為理由，不得為之。是提起第三審上訴，應以原判決
違背法令為理由，係屬法定要件。且必須依據卷內資料為具體之
指摘，並足據以辨認原判決已具備違背法令之形式，始屬相當。
本件原判決依憑證人李漢傑於偵查中經檢察官提示其於民國九十
三年三月二十八日六時五十六分四十七秒與上訴人甲○○之通訊
監察譯文，內容為「（李漢傑）永哥啊，我大胖Ａ。鹹ㄉ一千。
（甲○○）我在南館三樓。（李漢傑）你可以幫我送過來嗎。天
成這。（甲○○）我到ㄌ再打給你」後，即明確供稱：上開電話
係其向上訴人購買海洛因新台幣（下同）一千元，而上訴人亦確
實將海洛因送至宜蘭市天成旅社樓下，其拿到海洛因後即當場將
錢付給上訴人；而其在九十三年三月間共向上訴人購買海洛因二
次、安非他命二次，交易地點在天成旅社及宜蘭醫院樓下，而在
宜蘭醫院樓下，除其中一次係上訴人親送毒品外，其他則是姓名
年籍不詳之某成年男子送毒品過來，其收到毒品即當場付錢等語
在卷；嗣再於偵查中證稱：其與上訴人交易過程，均是向上訴人
購買毒品。核與上訴人於警詢時供稱「我認識李漢傑都是朋友介
紹才認識，我是曾經有一次持一小包海洛因賣給李漢傑，但我沒
有向他拿錢…」及檢察官偵查中供稱「（告以證人李漢傑九十三
年五月三日證述內容有何意見？）有的，天成旅社那次是我賣給
他的，但是我後來沒有向他拿錢…」等語大致相符，上訴人確有
販賣海洛因予李漢傑。縱令上訴人事後未向李漢傑索取販賣海洛
因之金錢，並不影響上訴人已成立之販賣海洛因犯行。證人徐漢
任於檢察官偵查中證稱「（你有無向甲○○買過毒品？）有的，
我是從九十三年二月份開始向他買。我都買海洛因，我沒有買過
安非他命。我前後向他買過的次數我記不得，但至少有十次以上
。我都是用我的手機0000000000號打他的00000
00000號電話，我每次都買二千元，我都是當場交錢給他。
我們約定交貨的地點有宜蘭醫院、大恐龍遊藝場及其附近的遊藝
場，交貨地點都是在宜蘭市。我記得海洛因都是他交給我的。最
後一次是在三月底，地點在大恐龍遊藝場，我也是買二千元海洛
因」等語。證人王詔民於檢察官偵查中供稱「（有無向甲○○購
買毒品？）有的，我是在他住院期間向他購買海洛因，我沒有買
安非他命。我向他買過至少有四次，交易地點都在大恐龍遊藝場
、宜蘭醫院樓下或第六二三號病房，我有買一千至四千元不等。
我都是當場交錢給他，我要買之前，都是用公共電話打他的00
00000000號電話，東西都是他本人交給我的」、「（尚
有何人向他購買毒品？）我祇知道有徐漢任，因為我也是透過徐
漢任的介紹才向他買的」等語。核與上訴人於警詢時供稱「…都
是徐漢任與王昭明（詔民之誤）一同來向我購買海洛因一小包約
一千元後離去」。證人薛坤煌於檢察官偵查中證稱「（你有無向
甲○○買過毒品？）有的，我約是從今（九十三）年農曆年後他
住院的時候開始至醫院向他買，他出院後我就沒有再向他買過。
我都向他買安非他命，我沒有向他買海洛因。前後我買過五、六
次，一次都買一千元至二千元，我都是當場交錢給他。他住宜蘭
醫院後棟六樓的病房，好像是六二三號房，我不是很確定。我都
至病房內向他拿。我們事先均以手機聯絡，我的手機00000
00000號，他的是0000000000號。我會先問他是
否方便？如是方便，我就會過去向他買」明確。核與上訴人於警
詢時供稱「薛坤煌有至醫院向我購買毒品是安非他命一小包為一
千元」等語相符。此外，並有查扣之第一級毒品及第二級毒品暨
法務部調查局九十三年五月二十四日調科壹字第三００００一０
七五號及憲兵司令部刑事鑑識中心九十四年六月八日（９４）安
鑑字第０一二四０號鑑驗通知書各一紙在卷可資佐證。因而撤銷
第一審科刑判決，改判論處上訴人連續販賣第一級毒品，累犯，
處有期徒刑七年六月；又連續販賣第二級毒品，累犯，處有期徒
刑三年八月，已詳敘其所憑之證據及認定之理由。對於上訴人所
辯：伊因本身有施用毒品之惡習，知道毒癮發作之痛苦，故在李
漢傑、徐漢任、薛坤煌、王詔民向伊購買毒品時，無償提供毒品
給李漢傑、徐漢任、薛坤煌、王詔民施用抵癮，伊所施用之毒品
均係向程鳳翔購買，伊僅曾在購買毒品之際順便替徐漢任向程鳳
翔購買，而薛坤煌、王詔民則係伊在宜蘭醫院住院期間前來探視
，再由伊聯絡程鳳翔及綽號「阿武」之人前來，徐漢任向程鳳翔
、綽號「阿武」之人購買毒品云云；及上訴人在原審之辯護人以
李漢傑、徐漢任、薛坤煌、王詔民於偵審中供述前後不一，而監
聽譯文尚乏有交付毒品之積極事實，扣案之毒品及分裝袋數量微
少，電子秤、提撥器則為吸毒者定量所用，胥不足為上訴人販賣
毒品之佐證等語置辯，何以均不足採信，亦已依據卷內資料詳予
指駁、說明。並說明本件上訴人前後販賣第一級毒品及第二級毒
品所得僅三萬三千元，其情狀尚非嚴重，情輕法重，並非全無可
憫恕之處，爰依刑法第五十九條之規定酌減其刑。從形式上觀察
，並無違背法令之情形存在。次查犯罪事實之認定及證據之取捨
，乃事實審法院之職權，且法院憑以認定犯罪事實之證據，並不
以直接證據為限，即綜合各種證據，本於推理作用，為其認定犯
罪事實之基礎，如不違背經驗法則與論理法則，即不得指為違法
，而據為上訴第三審之理由。原判決綜合各種證據，認定上訴人
有上揭犯行，究竟違背如何之經驗法則或論理法則，上訴意旨，
並未具體指明，徒憑己見，就原判決已說明之事項或屬原審採證
認事職權之適法行使，任意指摘有理由不備、矛盾，適用法則不
當及採證違法，且仍為單純事實之爭執，難謂為適法之第三審上
訴理由。再按刑事訴訟法第三百七十九條第十款所稱應調查之證
據，係指與待證事實有重要關係，在客觀上認為應行調查者而言
。如在客觀上非認定事實及適用法律之證據，即無調查之必要，
自得不予調查。原判決已就證人李漢傑於偵查中證稱：伊與上訴
人交易過程，均是向上訴人購買毒品，伊不曾與上訴人聯絡後，
由程鳳翔出面與伊交易等語在卷，核與證人程鳳翔於偵查中證稱
渠並未與上訴人有毒品往來之情形等語相符，且上訴人於警詢及
偵查中亦承認販賣海洛因予李漢傑一節，於理由內論述甚詳。原
審因程鳳翔未曾出售毒品予證人李漢傑，而係由上訴人出售毒品
予證人李漢傑，事證已明，縱使再傳訊證人程鳳翔到庭行交互詰
問程序，亦不足以動搖原判決所為之論斷，原審未予調查，自不
能指為違法。上訴意旨執此指摘原審調查未盡，亦非合法之上訴
理由。再原判決依憑證人徐漢任於檢察官偵查中所證「（你有無
向甲○○買過毒品？）有的，我是從九十三年二月份開始向他買
。我都買海洛因，我沒有買過安非他命。我前後向他買過的次數
我記不得，但至少有十次以上。我都是用我的手機000000
0000號打他的0000000000號電話，我每次都買二
千元，我都是當場交錢給他。我們約定交貨的地點有宜蘭醫院、
大恐龍遊藝場及其附近的遊藝場，交貨地點都是在宜蘭市。我記
得海洛因都是他交給我的，最後一次是在三月底，地點在大恐龍
遊藝場，我也是買二千元海洛因」等情，及其他卷證資料，認定
證人徐漢任每次向上訴人購買二千元，原判決雖未就證人徐漢任
於警詢另稱每次一千元，以及第一審審理中稱一千元有四、五次
，其餘二千元云云，何以不足採，載明其理由，稍有瑕疵，惟與
判決結果不生影響，亦不得執為上訴第三審之適法理由。又其餘
上訴意旨就原審尚有何與待證事實有重要關係之證據，未踐行調
查，並未依據卷內訴訟資料為具體之指摘，漫指有職權調查未盡
之違法，殊非適法之第三審上訴理由。依前揭說明，其上訴違背
法律上之程式，應予駁回。
據上論結，應依刑事訴訟法第三百九十五條前段，判決如主文。
中　　華　　民　　國　九十四　年　十一　　月　　四　　日
                      最高法院刑事第十一庭
                          審判長法官  洪　清　江
                                法官  石　木　欽
                                法官  李　伯　道
                                法官  林　勤　純
                                法官  陳　晴　教
      本件正本證明與原本無異
                                      書  記  官
中　　華　　民　　國　九十四　年　十一　　月　 十四　 日
                                                      Ｊ
